bg-BG: Железария > Инструменти > Инструменти за хващане: Щипки за хващане; Магнитни щипки за хващане
en: Hardware > Tools > Pickup Tools: Grabber Pickup Tools; Magnetic Pickup Tools
lt-LT: Techninė įranga > Įrankiai > Paėmimo įrankiai: Paėmimo įrankiai su griebtuvu; Magnetiniai paėmimo įrankiai
da: Isenkram > Redskaber > Opsamlingsværktøjer: Opsamlingsværktøjer med arme; Opsamlingsværktøjer med magnet
cs: Kutilství a řemeslo > Nářadí a nástroje > Prodloužené ruce: Sběrače; Magnetické uchopovače
pt-BR: Ferragens > Ferramentas > Ferramentas para recolher materiais: Ferramentas para recolher materiais tipo agarrador; Ferramentas para recolher materiais tipo magnética
pt-PT: Equipamento > Ferramentas > Ferramentas de recolha: Pinças de alcance de recolha; Ferramentas de alcance magnéticas
hr-HR: Željezarija > Alati > Alati za skupljanje: Hvataljke za skupljanje; Magnetni alati za skupljanje
th: ฮาร์ดแวร์ > เครื่องมือ > เครื่องมือหนีบจับ: เครื่องมือหยิบจับแบบหนีบ; เครื่องมือหนีบจับแบบแม่เหล็ก
vi: Phần cứng > Công cụ > Dụng cụ gắp vật rơi: Dụng cụ gắp dạng kẹp; Dụng cụ gắp dạng nam châm
sk-SK: Náradie > Nástroje > Zberače: Zberače s trojramennou rukou; Magnetické zberače
zh-CN: 五金/硬件 > 工具 > 取物工具: 抓取式取物工具; 磁性取物工具
nl: Bouwmaterialen > Gereedschap > Tilgereedschap: Grijpertilgereedschap; Magnetisch tilgereedschap
ro-RO: Feronerie > Unelte > Unelte de ridicare: Unelte de ridicare cu mâner de apucare; Unelte de ridicare magnetice
fi: Rakentaminen > Työkalut > Poimintatyökalut: Nostamistyökalut pihdeillä; Magneettiset nostamistyökalut
ja: DIY用品 > 工具 > ピックアップツール: グラバーピックアップツール; 磁気ピックアップツール
nb: Maskinvare > Verktøy > Gripeverktøy: Klogripeverktøy; Magnetiske gripeverktøy
ru: Оборудование и технические изделия > Инструменты > Захватные устройства: Механические захваты; Магнитные захваты
it: Articoli di ferramenta > Utensili > Attrezzi per raccogliere oggetti: Strumenti di raccolta oggetti; Strumenti di raccolta oggetti magnetici
sv: Metallprodukter > Verktyg > Gripverktyg: Manuella gripverktyg; Magnetiska gripverkyg
zh-TW: 硬體 > 工具 > 取物工具: 取物輔助工具; 磁性取物工具
de: Heimwerkerbedarf > Werkzeuge > Müll- & Papierkrallen: Greifzangen; Magnetheber
pl: Sprzęt > Narzędzia > Narzędzia do chwytania: Chwytaki; Chwytaki z magnesem
es: Bricolaje > Herramientas > Herramientas de recogida: Herramientas de recogida con pinza; Herramientas de recogida magnética
el: Υλικά κατασκευών > Εργαλεία > Εργαλεία παραλαβής: Εργαλεία συλλογής με λαβή; Εργαλεία συλλογής με μαγνήτη
hu: Hardver > Szerszámok > Felszedőeszközök: Megragadó felszedőeszközök; Mágneses felszedőeszközök
sl-SI: Gradbena oprema > Orodja > Orodja za pobiranje: Orodja za prijemanje; Magnetna orodja za pobiranje
ko: 철물 > 도구 > 가제트팔 도구: 집게식 가제트팔 도구; 자석식 가제트팔 도구
tr: Hırdavat > Aletler > Tutma Aletleri: Kavrayıcı Tutma Aletleri; Manyetik Tutma Aletleri
fr: Quincaillerie > Outils > Outils de ramassage: Outils de ramassage à pince; Outils de ramassage magnétiques